臺灣新北地方法院民事判決
111年度訴字第2076號
原      告  林秋蘭  
訴訟代理人  林于婷  
被      告  楊進利  
上列當事人間請求清償借款事件，本院於民國111年10月27日言
詞辯論終結，判決如下：
    主      文
被告應給付原告新臺幣柒拾陸萬叁仟元，及自民國一一一年四月
二十九日起至清償日止，按年息百分之五計算之利息。
訴訟費用由被告負擔。
    事實及理由
一、原告主張：訴外人粘秀環於民國109年11月19日向伊借款新
    臺幣（下同）85萬元，約定粘秀環自109年11月19日起每日
    清償2,500元至清償完畢止，又被告同意擔任保證人，約定
    若粘秀環違約無力償還，未依本約定書履行債務時，伊得向
    被告請求粘秀環所欠之債務，伊與粘秀環、被告簽立借款約
    定書（下稱系爭契約）。詎粘秀環迄至清償截止日即110年1
    0月25日以前，僅向伊清償8萬7,000元，就未再清償，經伊
    屢以簡訊、電話催討粘秀環均置之不理，迄至102年12月6日
    最後一次催討仍未清償等情。爰依系爭約定書第2條約定，
    求為命被告應給付76萬3,000元，及自支付命令送達翌日起
    至清償日止，按年息5％計算利息之判決。
二、被告則以：伊有在系爭契約簽名用印，但原告應先向粘秀環
    催討，非先向伊催討等語，資為抗辯。
三、經查：
　　㈠原告與粘秀環、被告簽立系爭契約，為被告所不爭執（見
      本院卷二第20頁），復有系爭契約可稽（見本院111年度
      司促字第8794號卷〈下稱司促卷〉第9頁）。又依系爭契約
      第1條約定：「乙方（指粘秀環）向甲方（指原告）借款
      捌拾伍萬元整，約定自109年11月19日開始每日清償2,500
      元整，乙方不得藉故拖延」，第2條約定：「丙方（指被
      告）為擔保，若乙方若違約無力償還，未依本約定書履行
      債務時，甲方得向丙方請求乙方所欠之債務」（見司促卷
      第9頁），可知粘秀環向原告借款85萬元，且被告願在粘
      秀環未依約履行債務時，負保證人之責。另原告主張粘秀
      環迄至清償期日屆滿即110年10月25日為止僅向其清償8萬
      7,000元，經其數次簡訊、電話催討，粘秀環均置之不理
      等情，業經提出簡訊為據，且被告對此情亦未提出抗辯（
      見本院卷二第20頁），自堪認定。
　　㈡雖被告辯稱原告應先向粘秀環催討，非先向其催討云云，
      然按保證人於債權人未就主債務人之財產強制執行而無效
      果前，對於債權人得拒絕清償，雖為民法第745條所明定
      ，惟如主債務人之財產不足清償其債務，保證人即不得主
      張民法第745條之權利，亦經民法746條第4款定有明文，
      是主債務人財產實不足清償債務時，自應由保證人償還，
      自無許保證人主張先訴抗辯之餘地。查，本院調閱粘秀環
      之109年、110年度稅務電子閘門財產所得調件明細（見限
      閱卷），可知粘秀環雖有109年度有營利所得收入2萬8,01
      4元、110年度有營利所得收入7萬0,034元，名下有106年
      年份、109年份、110年份之3輛中古車（見本院限閱卷）
      ，但粘秀環上開營利所得收入顯不足清償上開借款債務，
      且上開3輛中古車或逾檢註銷，或遭禁動召回，或以現已
      查無資料（見本院限閱卷），自難認該3輛中古車具有市
      場上交易價值可言；此外，被告就主債務人尚有其他財產
      足以清償上開借款債務，並未另行舉證以實其說。是被告
      所為前開先訴抗辯云云，自不可取。
　　㈢基上，原告依系爭契約第2條約定，請求被告代為清償76萬
      3,000元，為有理由。
四、綜上所述，原告依系爭契約第2條約定，請求被告應給付76
    萬3,000元，及自支付命令送達翌日即111年4月29日（送達
    證書見司促卷第33頁）起至清償日止，按年息5％計算之利息
    ，為有理由，應予准許。
五、本件事證已臻明確，兩造其餘之攻擊或防禦方法及所用之證
    據，經本院斟酌後，認為均不足以影響本判決之結果，爰不
    逐一論列，附此敘明。
六、訴訟費用負擔之依據：民事訴訟法第78條。　
中　　華　　民　　國　　111 　年　　11　　月　　30　　日
                  民事第四庭  法　官  趙伯雄
以上正本證明與原本無異。　　　　　　　　　
如對本判決上訴，須於判決送達後20日內向本院提出上訴狀。如
委任律師提起上訴者，應一併繳納上訴審裁判費。
中　　華　　民　　國　　111 　年　　12　　月　　1 　　日
                              書記官  陳威同